Inventaris van de collectie W.G. van Oyen
Nationaal Archief, Den Haag
- Stukken betreffende zaken, plaatsen en personen in andere gewesten., IV.
  - Utrecht
    - Akte van belening door Gerret van Scherpenzel, Palac genoemd, op Aernt Stevensz. met de tienden te Hyddelen bij Stoutenburch, 1501; 145; 1 charter
    - Sententie gewezen door het gerecht van Vreeswijk tussen Maria Bernts en enige andere personen, allen crediteuren van Cornelis van Gelder, betreffende deze schulden, 1652. Copie, 1661; 146; 1 stuk
    - Huurovereenkomst tussen Theodorus Schutte en B. Frieswijk met Jan Willeumier van een huis c.a. te IJsselstein, 1789; 147; 1 stuk
  - Friesland
    - Brieven van de Staten Generaal aan Ernst Casimir, de stad Leeuwarden en aan de overige leden der Staten van Friesland inzake de oorlogsbijdragen van dit gewest, Copieën., 1626; 148; 3 stukken
      Geschreven in dezelfde hand. Oud no. 26.
  - Overijssel
    - Diverse akten betreffende het huis Almelo en de familie Van Rechteren, 1350-1750. Copieën, circa 1750; ---; 1 omslag
      Genummerd 1 t/m 46. Ontbreken nos 27, 36. Enkele stukken niet genummerd. Afkomstig van een veiling.
      Overgebracht naar huisarchief Almelo.
      voorheen nummer 149
    - Brief van de Holtrichters en erfgenamen van de Esener Mark aan het bestuur van Goor, 1619; 150; 1 stuk
    - Lijst van vragen (door het gericht van Goor) te stellen aan enige getuigen in zake een crim. proces tussen Broun van Laer en Johan Bhutte, 1653; 151; 1 stuk
      "Exhibitum den 14 Martii 1653".
    - Akte van huwelijkse voorwaarden tussen Johan de Baeck en Anna Haegentz, te Vollenhove., 1581; 152; 1 charter
    - Acte waarbij Johan de Baeck en Anna Hagen zijn vrouw enerzijds en Pelgrim Hagen anderzijds, ten overstaan van Scholt en Keurnoten te Vollenhoven, ten behoeve van elkaar afstand doen van het recht op enige goederen, afkomstig van de ouders van Anna en Pelgrim, gelegen te Vollenhoven en Havelte, 1595; 152A; 1 charter
  - Groningen
    - Akte van huwelijkse voorwaarden tussen Tjeert van Ommen en Alegonda Benning, t.o.v. burg. en raad van Groningen, 1752; 153; 1 charter
- Stukken betreffende zaken, plaatsen en personen in het buitenland., V.
  - België
    - familie Aerlebout, 154-156
      - Quitantie voor Mary Françoise Aeleboudt wegens de verheffing van negen lenen van de leenhof van Houure, 1714, 154; 1 stuk
      - Dagvaardiging voor Jacques de Heere als "bedienlid man van leene" van Marie Aerebout, vrouw van Bruno A. Schinckel, heer van Montigny om te verschijnen voor het leenhof van Heerboudewijnburgh, wegens een leen in de parochie van Nieuwcappelle, 1726, 155; 1 stuk
      - Staat van onkosten wegens de begrafenis van Mary Françoise Aerlebout, vrouw van Jonker Bruno Alexander Schinkel, heer van Montigny, 1732, 156; 1 stuk
        Onder elke post zijn de quitteringen gesteld.
    - Akte van transport voor schepenen te Antwerpen, Fragment van een charter., 1482; 157
    - Eigendomsbewijs voor François Loerans Heinricsz. en Cornelie Beys e.l. van een rente gevestigd op een huis te Stabroek bij Antwerpen, 1554; 158; 1 charter
    - Vidimus door het stadsbestuur van Gent, 1479 van een Rente brief van 24 £ uitgegeven door de stad Brugge aan Jan van Amstreldam, koopman, komend uit enige grafelijke domeinen van Vlaanderen, waarop Brugge rechten heeft, wegens een door haar aan de graaf verstrekte lening, 159; 1 charter
    - Costumen van Brussel, voorafgegaan door een lijst van de haardsteden in Brabant, 1435 en 1436. Afschrift, z.j. (16e eeuw); 160; 1 deel
    - Lijst van de costumen, privilegies, uitspraken en andere akten betreffende Brussel, met aanwijzingen waar ze te vinden zijn, z.j. (16e eeuw); 161; 1 katern
    - Akte, waarbij schepenen van Maaseyk verklaren dat de vrouw van Lambert Schuttjens erfgenaam is van Harman Bex, tevens dienend als volmacht voor zijn zoon om in het sterfhuis handelend op te treden, 1661. Copie, z.j.; 162; 1 stuk
    - Quitantie voor Marcus Christiaens wegens de leenverheffing door Anna, vrouw van Jan Vlamynck, haar aanbestorven door Catelyne de Mueninck in Oostkerke, 1618; 163; 1 stuk
  - Britis Guyana
    - Akte van deelgeving in een hypotheek op een plantage in de kolonie Berbice in Brits Guyana, 1776; 164; 1 stuk
      De naam van de belanghebbende is niet ingevuld.
  - Duitsland
    - Sententie in een zaak tussen George van Keppel en de stad Borckum (?) over het bezit van de Wesermühle, waarbij de zaak aan Keppel wordt toegewezen, 1632; 165; 1 charter
    - Akte waarbij Hans Schwickel te Hamburg met zijn kinderen en hun grootvader Symon Colijns een overeenkomst sluiten betreffende de nalatenschap van hun vrouw, resp. moeder, en dochter Regina Colijns, 1606; 166; 1 stuk
    - Brief van Bilderbeek te Keulen aan N.N. over politieke toestanden, Copie., 1636; 167; 1 stuk
  - Frankrijk
    - Diverse stukken betreffende de Compagnie van Nova Francia, 1626-1628. Copieen, z.j.; 168; 1 omslag
    - Getuigenis van Richard Stett, dat een lading tarwe, die hij op verzoek van enige handelaren uit Ipswich heeft doen vervoeren, is verloren gegaan daar de Duinkerkers het betreffende schip hebben genomen, 1597; 169; 1 stuk
    - Niet ingevulde quitanties te Parijs, 1744, 1747; 170; 2 stukken
    - Akte, waarbij luitenant generaal van het baljuwschap van Rouen verklaart, dat Edouard Scot, geboren te Middelburg in Zeeland, en thans koopman te Rouen, medegerechtigd is tot de ontheffing van het "droit d'Aubaine", dat door Hendrik IV aan de inwoners van de Verenigde Nederlanden, bij akte van 6 augustus 1586 verleend is, 1628; 171; 1 charter
    - Mutueel testament van Josse de la Voie en Sarra Wannemaker te Rouen, 1634; 172; 1 stuk
    - Akte van huwelijkse voorwaarden tussen Jacques de Cuesne en Elisabeth de la Voie te Rouen, 1634; 173; l stuk
  - Italië
    - Contract opgesteld onder toezicht van de Camera Apostolia te Rome betreffende de drooglegging van moerassen te Terracina en omgeving, op instigatie van Paus Sixtus V, 1586. Copie, z.j.; 174; l katern
  - Amerika
    - Beschrijving van een bezoek aan Leogane op het eiland St. Domingo, 1738; 175; 1 stuk
  - Zuid-Afrika
    - Voorwaarde voor de capitulatie van Kaap de Goede Hoop, Gedrukt., 1806; 176; 1 stuk
- Stukken betreffende diverse personen., VI.
  - Verklaring over de afstamming van de familie Boelensen te Amsterdam en Alkmaar, z.j. (16e eeuw); 177; 1 stuk
  - Quitantie voor de weduwe van Cornelis Clemmens, 1614; 178; 1 stuk
  - Quitanties voor leden van de familie Doublet, 1780, 1801-1803, 1806-1807; 179; 1 omslag
  - Akte van scheiding van de boedel van Mr. Johannes Ciprianes van Ewijck, heer van den Engh en Themaat. Concept., (1817?); 180; 1 stuk
  - Overeenkomst tussen Christina van Eynthoven en Alida Doven, vrouw van Krijn Oosterling betreffende de opleiding van eerstgenoemde tot franje- en kousenwinkelierster, 1769. Met aantekening van afdoening, 1770., 1769-1770; 181; 1 stuk
  - Lijst van door Anna Scheepmakers meegegeven textielwaren aan Anthony Geupel naar de Caribische eilanden, 1650; 182; 1 stuk
  - Quitantie van Peter van Weede voor Gryet Jans voor geleverd bier, (16)76; 183; 1 stuk
  - Adelsbrief van Rudolf II voor Abraham Harmer, 1601. Vertaalde copie, 1723; 184; 1 stuk
  - Arrest van het Hof van Holland in een zaak tussen de weduwe van Nicolaas van den Heuvel c.s. en Govert Blety c.s., 1676; 185; l charter
  - Volmacht van Jan Hendricxen voor zijn vrouw Maria van Holst, om van Harmanus Hartman f 70.- 6 stuiver te vorderen, 1672; 186; 1 stuk
  - Bericht over Adriaen van der Hooghe, heer van der Hooghe Spreuwesteyn en in Cleverskerke, z.d. (18e eeuw); 187; 1 stuk
  - Akte, waarbij Jan en Dirk Corneliszonen ten behoeve van hun oom Frederik Houtman afstand doen van hun deel in de nalatenschap van hun tante Griet Mathysdr., 1618; 188; 1 stuk
    Oud nr. XXXII.
  - Ingeloste schuldbekentenissen van Christiaan Kienis, bootsman op Oost-Indië, 1774, 1777; 189; 2 stukken
  - Akte, waarbij door de Prins van Oranje aan Rijnier Hendrik van Kuffelen vergiffenis wordt geschonken voor een begane moord, Copie., 1778; 190; 1 stuk
  - Verklaring van Reynt tho Laer over zijn onschuld aan de verwonding van de heer Sprakel, 1655; 191; 1 stuk
  - Drie stukken in, of voorzien van aantekeningen in de hand van Fr. van Limborgh, 18e eeuw; 192; 1 omslag
    1) Copie van een brief aan Baron de Raet. 1708.
    2) Adelsdiploma van Keizer Leopold voor Arnoldus de Raet 1696. Copie 1708.
    3) Akte, waarbij Willem I het voortbestaan verzekerd van het Collegie van 't Noorderkwartier, 1583. Gelijktijdige copie.
  - Deurwaardersexploit, met bijbehorende stukken voor Cornelis en Lodewijk de Nassou, naar aanleiding van een willige condemnatie door de Hoge Raad op verzoek van Mr. Alexander Munck, 1707 en 1714; 193; 1 omslag
  - Brief van Teunis Arentsz. Paets, schipper aan zijn broer Frans en zuster Grietgen, z.j. (ca 1658); 194; 1 stuk
    In dorso: Copieën van financieële aantekeningen, 1653-1658.
  - Kwitantie van Klaas Dubbledam voor Govert Pater, z.j. (16e eeuw); 195; 1 stuk
  - Brief van Guilhelmus Petri aan zijn zoon Jacobus Guilhelmi, z.j. (17e eeuw); 196; 1 stuk
  - Akte, waarbij Cornelia Sael Uutten Enghe aan Van de Put, een salaris toezegt, voor door hem te ontvangen sommen gelds ten haren behoeve, Amsterdam., 1633; 197; 1 stuk
    In dorso: "Accoort van Salarys, Brinckhof wed"
  - Eigendomsbewijs voor Johanna Uijtterveer van een losrente ten laste van Holland, 1696; 198; 1 charter
  - Huwelijksgedicht voor Abraham de Josseph da Veiga en Hana da Veiga, z.j. (18e eeuw); 199; 1 stuk
    In het portugees. Gedrukt.
  - Huwelijksattestatie van Mr. Fabiaen van Vliedt en Susanna van Valckenburch, 1616; 200; 1 stuk
  - Akte van huwelijksvoorwaarden tussen Willem Andriesz en Haesgen Dieriksdr. van Rolland, 1540; 201
    Zeer beschadigd.
  - Verzoeken aan ongenoemde notarissen om extracten uit testamenten, 1652, 1778; 202; 2 stukken, 1 omslag
  - Extract uit een brief geschreven door N.N. uit een legerkamp, 1636; 203; 1 stuk